【裁判字號】    89,易,410
【裁判日期】    890810
【裁判案由】    傷害
【裁判全文】
臺灣花蓮地方法院刑事判決                          八十九年度易字第四一號
    公  訴  人  臺灣花蓮地方法院檢察署檢察官
    被      告  甲○○
右列被告因傷害案件，經檢察官聲請簡易判決處刑（八十八年度偵字第三八六七號）
，本院認不得以簡易判決處刑，應改依通常程序進行並判決如左：
    主  文
甲○○傷害人之身體，處拘役伍拾日，如易科罰金，以參佰元折算壹日。
    事  實
一、甲○○於民國八十八年八月十八日凌晨一時許，因不滿乙○○在其花蓮縣吉安鄉
    ○○村○○路三七二巷四號住處門外叫囂吵鬧（陳某因誤會甲○○與其配偶潘欣
    平間有曖昧關係，乃前往理論），遂與之發生爭執，進而基於傷害人身體之犯意
    ，持鄰居堆放在宅外之木質角材乙支（行兇後業已隨手扔棄，不復存在），毆擊
    陳某，致使陳某受有頭部外傷、頂部血腫四Ｘ四公分、臉部瘀青四Ｘ三公分、八
    Ｘ八公分、撕裂傷三Ｘ一公分、一Ｘ０‧五公分、腹部瘀傷六Ｘ三公分、背部瘀
    青八Ｘ六公分、六Ｘ六公分、左臂紅腫十五Ｘ五公分併左前臂橈骨骨折及右手瘀
    青三Ｘ二公分等傷害。
二、案經被害人乙○○訴請臺灣花蓮地方法院檢察署檢察官偵查後，聲請簡易判決處
    刑。
    理  由
一、右揭事實，業據被告甲○○於本院審理時坦承不諱（見本院八十九年七月二十七
    日審判筆錄），而查告訴人乙○○確曾遭被告持角材毆擊，致受有頭部外傷、左
    前臂橈骨骨折‧‧‧等多處傷害之情節，業據告訴人於偵、審中指訴歷歷，並有
    告訴人所提出之由行政院衛生署花蓮醫院出具之診斷書二紙附卷可稽。本件事證
    明確，被告犯行堪以認定，應予依法論科。
二、核被告所為，係犯刑法第二百七十七條第一項之傷害罪。爰審酌被告尚無前科，
    素行堪稱良好，其犯罪之動機、手段，犯罪時所受之刺激、告訴人所受傷害程度
    及被告犯後已坦承犯行，尚知錯誤等一切情狀，量處如主文所示之刑，並諭知易
    科罰金之折算標準，以示懲儆。
據上論斷，應依刑事訴訟法第四百五十二條、第二百九十九條第一項前段，刑法第二
百七十七條第一項、第四十一條，罰金罰鍰提高標準條例第一條前段，判決如主文。
本案經檢察官李子春到庭執行職務
中      華      民      國    八  十  九    年    八    月      十      日
                              臺灣花蓮地方法院刑事庭
                                  法  官  張  健  河
右正本證明與原本無異。
如對本判決不服，應於送達後十日內，向本院提出上訴狀。（應抄附繕本）告訴人或
被害人如對於本判決不服者，應具備理由請求檢察官上訴，其上訴期間之計算係以檢
察官收受判決正本之日期為準。
                                  法院書記官
中      華      民      國    八  十  九    年    八    月    十 一     日
附錄本判決論罪科刑之法律條文：刑法第二百七十七條第一項
刑法第二百七十七條
傷害人之身體或健康者，處三年以下有期徒刑，拘役或一千元以下罰金。
犯前項之罪，因而致人於死者，處無期徒刑或七年以上有期徒刑，致重傷者，處三年
以上、十年以下有期徒刑。


司法院資訊處製作；財團法人民間司法改革基金會備份。
